【裁判字號】    90,交聲,532
【裁判日期】    901221
【裁判案由】    聲明異議
【裁判全文】
臺灣臺中地方法院交通事件事裁定                    九十年度交聲字第五三二號
    原處分機關  交通部公路局台中區監理所
    受處分人
    即異議人    甲○○○○業股份有限公司  設台中市○○○○街一一五號一樓
    法定代理人  黃敏宗
    送達代收人  許君玉
右列受處分人因違反道路交通管理處罰條例案件，對於交通部公路局臺中區監理所中
華民國九十年十一月二十二日所為之裁決（中監違字第裁六０─Ｈ00000000
號、中監違字第裁六０─ＹＢ0000000號、中監違字第裁六０─Ｈ00000
000號），聲明異議，本院裁定如左：
    主  文
異議駁回。
    理  由
一、按道路交通管理處罰條例第四十條第一項規定：「汽車駕駛人，行車速度，超過
    規定之最高時速，或低於規定之最低時速，或裝用測速雷達感應器者，處四百元
    以上八百元以下罰鍰，其感應器沒入之。」；又汽車駕駛人違反第四十條第一項
    規定者，除依該條款處罰鍰外，並予記違規點數一點，同條例第六十三條第一項
    第一款亦定有明文。次按汽車違反道路交通管理事件，以科學儀器取得違規證據
    資料，足資認定其違規事實者，得逕行舉發之，而逕行舉發，應記明車輛牌照號
    碼、車型等可資辨明之資料，查明汽車所有人姓名或名稱、住址，並以該汽車所
    有人為被通知人製單舉發之，由舉發機關送達被通知人；且逕行舉發違反道路交
    通管理事件，經汽車所有人依通知單之應到案日期前到案，並告知違規駕駛人姓
    名、身分證統一編號及住址者，處罰機關應即另行通知違規駕駛人到案依法處理
    ，逾應到案日期，處罰機關應依道路交通管理處罰條例第八十五條第三項規定處
    罰該汽車所有人，違反道路交通管理事件統一裁罰標準及處理細則第二十三條第
    一項第五款、第二項、第十一條第一項第二款、第二十四條亦分別定有明文。
二、本件受處分人即異議人甲○○○○業股份有限公司聲明異議意旨略以：受處分人
    均未收到本件違規通知單等語。
三、經查：本件受處分人即異議人所有車牌號碼Ｙ二─一五九六號自小客車，先後於
    (1)八十九年五月三日上午十一時十二分許，行經台十線十二公里九百公尺處，於
    限速時速五十公里路段，以時速七十三公里速度超速行駛；(2)八十九年六月二十
    八日上午九時四十五分許，行經中彰公路台七十四線六公里處，於限速時速八十
    公里路段，以時速九十二公里速度超速行駛；(2)八十九年七月十日下午二時二十
    六分許，行經台十線十二公里九百公尺處，於限速時速五十公里路段，以時速七
    十六公里速度超速行駛等事實，有違規通知單三紙在卷可憑，復為受處分人於異
    議狀內所不爭，自堪信為真實。至於異議人抗辯未收到違規通知單云云，惟查，
    該違規通知單三紙均由原舉發機關依異議人之車籍地址：「台中市○○○○街一
    一五號一樓」以掛號寄送，並未遭退件，且該車籍地址與異議人之異議狀所載之
    地址亦相符合等情，有警局覆函、大宗掛號交寄存根聯及異議狀在卷可憑，異議
    人前開所辯自無足採。從而，原處分機關援引首揭規定，裁處罰鍰新台幣合計六
    千九百元，並記違規點數三點，核無不當。本件聲明異議為無理由，應予駁回。
四、據上論斷，應依道路交通管理處罰條例第八十七條第二項，道路交通案件處理辦
    法第十九條，裁定如主文。
中      華      民      國      九十      年    十二    月      二十一  日
                                   臺灣臺中地方法院交通法庭
                                       法  官    張  國  華
右正本證明與原本無異。
如不服本裁定應於送達後五日內向本院提出抗告狀。
                             書記官
中      華      民      國      九十      年    十二    月      二十一  日


司法院資訊處製作；財團法人民間司法改革基金會備份。
